【裁判字號】    92,訴,1048
【裁判日期】    920520
【裁判案由】    廢棄物清理法
【裁判全文】
臺北高等行政法院裁定                            九十二年度訴字第一○四八號
    原      告  乙○○
    原  告  兼
    訴訟代理人  甲○○
    被      告  桃園縣中壢市公所
    代  表  人  丙○○市長）.
右當事人間因廢棄物清理法事件，原告不服桃園縣政府中華民國九十二年一月九日府
法訴字第○九一○二七○一四八號及同年月日府法訴字第○九一○二七○一五○號訴
願決定，提起行政訴訟，本院裁定如左：
    主  文
原告之訴駁回。
訴訟費用由原告負擔。
    理  由
一、按訴願之提起，應自行政處分達到或公告期滿之次日起三十日內為之。訴願事件
    ，提起訴願逾法定期間者，應為不受理之決定，分別為訴願法第十四條第一項及
    第七十七條第二款所明定。
二、本件原告乙○○（原冠夫姓為鄒乙○○）因廢棄物清理法事件，於民國（下同）
    九十年六月十八日收受被告八十六年七月四日年中市清稽字第三六四八三號函
    所附中市清稽字第○○二○○一號及第○○二○○二號處分通知單、被告八十七
    年八月十三日年中市清稽字第四○八○二號函所附中市清稽字第○○五七二一
    號處分通知單、被告八十九年十月二日中市清稽字第四九七三六號函所附第0
    0000000000號及第00000000000號處分通知單、被告八十
    九年十一月九日中市清稽字第五七四六七號函所附第00000000000
    號至第00000000000號處分通知單、被告八十九年十二月二十六日
    中市清稽字第六五二三九號函所附第00000000000號至第00000
    000000號處分通知單、被告九十年一月十六日九十中市清稽字第二五七六
    號函所附第00000000000號及第00000000000號處分通知
    單、被告九十年二月一日90中市清稽字第四三五○號函所附第00000000
    000號至第00000000000號處分通知單、被告九十年二月十四日90
    中市清稽字第六五二三號函所附第00000000000號及第000000
    00000號處分通知單、被告九十年二月二十六日90中市清稽字第八○一二號
    函所附第00000000000號及第00000000000號處分通知單
    、被告九十年六月十二日90中市清稽字第二八○三三號函所附第0000000
    00000號至第000000000000號處分通知單之處分，此有經原告
    乙○○拒絕受領而留置於其處所之送達證書附原處分卷可稽。核計其提起訴願之
    三十日法定不變期間，應自九十年六月十九日起算，因原告乙○○住桃園縣，毋
    庸扣除在途期間，是迄至九十年七月十八日（星期三）即已屆滿。另原告甲○○
    因廢棄物清理法事件，於九十年九月十二日收受被告八十五年十二月二日年中
    市清稽字第七○六一七號函所附中市清稽字第○○○九八四號處分通知單、被告
    八十六年六月十九日年中市清稽字第三二七二八號函所附中市清稽字第○○一
    九二二號處分通知單、被告八十七年五月十三日年中市清稽字第二二三五八號
    函所附中市清稽字第○○四八六三號處分通知單、被告八十七年五月二十七日
    年中市清稽字第二五二七七號函所附中市清稽字第○○四七九三號及第○○四七
    九四號處分通知單、被告八十七年七月三十日年中市清稽字第三八五四八號函
    所附中市清稽字第○○五五四一號處分通知單、被告八十七年十二月七日年中
    市清稽字第六二七三二函所附中市清稽字第○○七二三四號處分通知單之處分，
    此有經原告甲○○拒絕受領而留置於其處所之送達證書附原處分卷可稽。核計其
    提起訴願之三十日法定不變期間，應自九十年九月十三日起算，因原告甲○○住
    桃園縣，毋庸扣除在途期間，是迄至九十年十月十二日（星期五）即已屆滿。原
    告等均遲至九十一年十一月十二日始向桃園縣政府提起訴願，此有桃園縣環境保
    護局蓋於訴願書上之收件日期章戳可按，是渠等訴願之提起，顯已逾越首開法定
    不變期間，即屬於不合法。況上開被告所為處分通知單之「注意事項」欄已教示
    有「對本處分通知單如有不服者，應於接到本通知單之次日起三十日內向桃園縣
    政府提起訴願，同時以副本送處分機關。」等語，並以留置送達方式送達原告等
    ，則訴願決定就程序上予以不受理，自無不合。原告等復對之提起行政訴訟，難
    謂合法，應予駁回。至其實體上之主張及陳述，已無審究之必要，併此敘明。
三、依行政訴訟法第一百零七條第一項第十款、第一百零四條、民事訴訟法第九十五
    條、第七十八條、第八十五條第一項前段，裁定如主文。
中    華    民    國    九十二      年      五        月      二十      日
                           臺 北 高 等 行 政 法 院  第六庭
                                             審判長 法  官  林樹埔
                                                    法  官  闕銘富
                                                    法  官  曹瑞卿
右為正本係照原本作成。
如不服本裁定，應於送達後十日內向本院提出抗告狀（須按他造人數附繕本）。
中    華    民    國    九十二      年      五        月      二十一    日
                                                    書記官  方偉皓


司法院資訊處製作；財團法人民間司法改革基金會備份。
